臺灣臺南地方法院刑事判決　　　　　　　 93年度訴字第225號
公　訴　人　臺灣臺南地方法院檢察署檢察官
被　　　告　戌○○
選任辯護人　陳文忠律師
　　　　　　蔡青芬律師
　　　　　　李昌明律師
被　　　告　癸○○
　　　　　　酉○○○
　　　　　　申○○
上三人共同
選任辯護人　陳文忠律師
　　　　　　蔡青芬律師
被　　　告　甲○○
選任辯護人　翁秋銘律師
被　　　告　戊○○
　　　　　　巳○○
　　　　　　　　　　　號
　　　　　　乙○○
上列被告因違反組織犯罪條例案件，經檢察官提起公訴（92年度
偵字第4065號、92年度偵字第5129號、92年度偵字第9801號、92
年度偵字第10872號、92年度偵字第10885號、92年度偵字第1253
3號、92年度偵緝字第1165號、93年度偵字第2646號），本院判
決如下：
    主  文
戌○○共同常業故買贓物，處有期徒刑肆年拾月，應於刑之執行
前令入勞動場所強制工作參年；又以加害生命之事，恐嚇他人致
生危害於安全，處有期徒刑柒月。應執行有期徒刑伍年參月，並
應於刑之執行前令入勞動場所強制工作參年。
甲○○共同常業故買贓物，處有期徒刑貳年，如附件三所示編號
三十一之物沒收。
乙○○共同常業竊盜，處有期徒刑貳年陸月，如附件四所示編號
一至編號五及編號八、編號九之物均沒收。
戊○○常業收受贓物，處有期徒刑陸月，如易科罰金，以參佰元
折算壹日。
巳○○共同常業竊盜，處有期徒刑壹年，萬能鑰匙壹拾肆支、Ｔ
型扳手壹支、手電筒壹支均沒收。緩刑肆年。
酉○○○、申○○、癸○○均無罪。
    事  實
一、戌○○綽號「阿和」（有行賄、竊盜、贓物等多項前科，惟
    尚不構成累犯）係設於高雄縣鳳山市○○○路一百四十四號
    「煒展機車行」之負責人，其為貪圖非法暴利，遂透過各種
    管道蒐集報廢之舊機車及該機車之行車執照後，將報廢之舊
    機車運往高雄市小港地區之解體廠解體，將舊機車之引擎蓋
    及車牌拆下後，分別運交與辛○○（由檢察官另移併臺灣臺
    中地方法院審理）、甲○○、乙○○，再由辛○○、甲○○
    乙○○等人，依戌○○所提供舊機車類型，自行想辦法取得
    （竊取或故買贓車）同一類型或類似類型使用不久之新機車
    ，經改裝（將該竊得之新機車，拆下引擎蓋及車牌，另將戌
    ○○所提供之舊車牌及引擎蓋換裝於該等新機車上）噴漆後
    ，將之售回戌○○，戌○○則明知該等機車係以前述方式「
    借屍還魂」之贓車，仍以低價故買後販售以牟利，其等具體
    之犯罪事實如下：
(1)、戌○○基於故買贓物之犯意，自民國九十一、二年間起，長
    期提供舊機車之引擎蓋及車牌給辛○○，由辛○○自行決定
    以竊取他人之機車或收購贓車，用以改裝機車借屍還魂後，
    再賣給戌○○。辛○○乃找丙○○承租台中市○○○路六十
    四巷七號一樓，做為其竊取機車後拆解竊得之機車改裝之場
    所，並僱用丙○○（綽號「大目仔」，經檢察官另為緩起訴
    處分）、曾煥勇（綽號「老猴」，由檢察官另移併臺灣臺中
    地方法院審理））擔任拆解改裝機車之工作。辛○○於收受
    戌○○所提供舊機車類型後，竟基於常業竊盜之犯意，於如
    附表編號一至四十一號所示之時、地竊取同附表編號之被害
    人辰○○等之機車，交與明知上開機車是辛○○竊取得來之
    丙○○、曾煥勇在臺中市○○路六十四巷七號一樓之租屋處
    ，將所竊機車之車牌及引擎蓋拆下，換裝戌○○寄交給辛○○之舊車牌及引擎蓋後，以低價售與戌○○，而戌○○明知
    該等機車係由贓車借屍還魂而來，仍故買之，以便販售下游
    機車行牟取非法暴利，嗣於九十二年三月十四日三時四十分
    ，為警在上址當場查獲丙○○及曾煥勇，並扣得車號ＰＲ八
    ─七九六、ＲＲ八─八三八、ＢＧＬ─六０五、ＹＨＮ─九
    九五、ＹＢＥ─二九一、ＰＵ二─四七六、ＹＢＨ─一六六
    、ＬＷ九─八二五號等機車，及如附件一所示之物，復經丙○○帶同警方，在臺中市○○○街及太原路口之水溝打撈起
    丙○○先前自新機車拆卸後所丟棄，如附件二所示車號ＭＶ
    七─０六二號等車牌二十六面。另依丙○○之供述，在上述
    煒展機車行搜扣電腦一部、舊車牌十四面及舊行車執照五百
    餘張。
(2)、戌○○依前述同一之手法，於九十二年三月間提供舊機車之
    引擎蓋及車牌給與其具有常業故買贓物共同犯意聯絡之甲○○，再由甲○○收購贓車用以改裝機車借屍還魂後，再賣給
    戌○○。適有子○○（因前案確定判決效力所及，經檢察官
    另為不起訴處分）因先前犯竊盜案件，為付律師費及繳保證
    金及其女友巳○○缺錢交付房屋貸款，遂於九十年三月中旬
    去找甲○○，問甲○○要不要收購其竊取之機車，經甲○○
    表示願意收購及收購之機車車種後，子○○竟與巳○○共同
    基於常業竊盜之犯意，自九十年三月中旬起，持其所有萬能
    鑰匙十四支及Ｔ型扳手一支，巳○○則持其所有之鑰匙圈式
    之手電筒一支，二人共乘機車，見到適合之機車，即由巳○○把風，並由子○○以上開萬能鑰匙或Ｔ型扳手，偷竊五輛
    機車（於九十二年三月二十七日在臺南縣永康市○○○路二
    十號前竊取壬○○所有之牌照號碼RW3─886號輕型機車；同
    日又在臺南市○○路○段二二三號前，竊取林仲緯所有由其
    兄己○○使用之所有之LB9─791號重型機車；復於同日在臺
    南市○○路○段十八號前，竊取邱淑蘭所有之LB2─662號重
    型機車），將竊得之機車以每部新台幣（下同）二千元至四
    千五百元不等之價格售與甲○○。又甲○○明知綽號「老芋
    仔」之不詳姓名成年男子兜售之機車是偷竊得來之贓車，仍
    向「老芋」購買二十輛之贓車（竊盜時、地及被害人於如附
    表編號四十二至六十四號所示，該表其中有二輛機車係子○○竟與巳○○共同竊盜，惟係何二輛已不可考）。嗣於九十
    二年三月二十八日凌晨二時許，嗣於九十二年三月二十八日
    凌晨二時許，子○○、巳○○為警在臺南縣仁德鄉○○路岳
    王廟前，為警查獲，並扣得其二人竊取機車所用之上開萬能
    鑰匙十四支、Ｔ型扳手一支、手電筒一支。甲○○則在臺南
    縣仁德鄉○○路三十一巷六十五號之承租處，將其購買之贓
    車之車牌及引擎蓋拆下，換裝戌○○所提供之舊機車之引擎
    蓋及車牌，並僱請具收受贓物故意之戊○○，將該等借屍還
    魂後之機車噴漆成新車，再由甲○○售與戌○○，戌○○亦
    明知該等機車係由贓車借屍還魂而來，仍故買之以便販售與
    下游機車行牟取非法暴利。甲○○嗣於九十二年三月二十八
    日凌晨一時許，為警在臺南縣仁德鄉○○路三十一巷六十五
    號當場查獲，並扣得附件三所示之物（其中贓車部分，業已
    發還被害人）。
(3)、戌○○依前述同一之手法，於九十一、二年間提供舊機車之
    引擎蓋及車牌予乙○○，再由乙○○自行決定竊取他人之機
    車或收購贓車，用以改裝機車借屍還魂後，再賣給戌○○。
    乙○○竟與某姓名不詳之成年竊車手，共同基於常業竊盜之
    犯意聯絡，依戌○○所提供舊機車類型，由該姓名不詳之成
    年竊車手，於如附表編號七十三至一百三十號所示之時、地
    竊取同附表編號之被害人丑○○等之機車後，由乙○○將竊
    得之機車之車牌及引擎蓋拆下，換裝戌○○所提供之舊機車
    之引擎蓋及車牌，將該等機車借屍還魂後售予戌○○，戌○○亦明知該等機車係由贓車借屍還魂而來，仍故買之以便販
    售與下游機車行牟取非法暴利。該姓名不詳之成年竊車手復
    於如附表編號六十五至七十二號所示之時、地，竊取被害人
    丁○○等人之機車後，由乙○○載具收受贓物故意之寅○○
    （俟到案後另結）至該等贓車事先停放之地點，接應該竊得
    之贓車，將之騎至寅○○所有位於臺南市○○路○段一百八
    十四巷十一號之鐵皮屋內，由乙○○將竊得之機車之車牌及
    引擎蓋拆下，換裝寅○○所提供之舊機車之引擎蓋，以此方
    式將舊機車借屍還魂，尚未及出售即為警於九十二年九月三
    日晚上十一時五十分許，在上址查獲，並扣得附件四所示之
    物（其中贓車部分，業已發還被害人）。
(4)、丙○○於前述竊盜案中，於檢、警偵訊中供出係戌○○提供
    舊機車之引擎蓋及車牌予辛○○，由辛○○竊取同款機車，
    交其借屍還魂後，將機車託正捷托運公司，載運至戌○○所
    經營之「煒展機車行」販售之事實，此舉引起戌○○不滿，
    竟於九十二年五月二十日二十三時二十一分許，在其高雄縣
    鳳山市○○○路一百四十四號住處，以加害生命之事恐嚇丙○○稱：「我跟你說，你到法庭，只能到此為止，挖水溝的
    事（指警方自水溝中打撈起車牌之事），你都不能承認，你
    如果想再見到明天的太陽的話，都不能承認，你知道嗎？」
    等語，使丙○○因而心生畏懼，致生危害於丙○○之安全。
二、案經卯○○、李靜椅、彭明賢、庚○○○、戴鋕煌、午○○
    等訴由內政部警政署刑事警察局、臺南市警察局移送及臺南
    市警察局第一分局報請臺灣臺南地方法院檢察署檢察官偵查
    起訴。
    理  由
壹、被告戌○○、甲○○、乙○○、巳○○、戊○○有罪部分：
一、上開事實業據被告乙○○、巳○○、戊○○於警詢及偵、審
    中供承不諱，核與辛○○、丙○○、曾煥勇、子○○、寅○○等於警詢及檢察官偵查中所供述之情節相符，及與子○○
    於本院審理時證述之情節相符。證人辛○○於本院九十三年
    七月六日審理時雖然翻供改稱警詢筆錄之內容是警察叫伊這
    樣說的，因當時伊母親在醫院吊點滴，伊想交保才這樣說，
    並稱伊在檢察官偵查中係照警局所說的話說，伊認為這樣才
    能交保云云。惟查辛○○上開翻供之證言，無法舉證證明真
    實，且依證人丙○○於本院九十三年七月六日審理時證稱附
    表編號一至編號四十一之機車是伊與辛○○一起合作，由辛○○告訴伊房子裡有機車要組裝，伊負責拆解拼裝機車，並
    由辛○○叫伊將改裝後之機車頡寄送到鳳山五甲正捷站，並
    證稱伊有帶警察到台中市○○○路水溝撈起二十六面機車車
    牌，該二十六面機車車牌是辛○○偷來之機車所取下丟棄，
    上開二十六輛機車均為一、二年內之新車，經伊改裝後，一
    部分伊留下來用，一部分寄送到鳳山五甲正捷站等語，足認
    證人辛○○上開於本院所為之證言不實，自不足採信。此外
    ，並與上開附表所示之被害人於警詢時指訴（述）之情節相
    符，又有查獲現場之照片及被害人之贓物領據附卷可稽及犯
    罪之工具（見附件三所示編號三十一之物；附件四所示編號
    一至編號五及編號八、編號九之物及萬能鑰匙十四支、Ｔ型
    扳手一支、手電筒一支）扣案可資佐證。事證明確，被告乙○○、巳○○、許明雄等之犯行洵堪認定。
二、訊據被告甲○○對於其向子○○及綽號「老芋仔」之不詳姓
    名成年男子購買贓車部分坦承不諱，核與戊○○於警詢及偵
    、審中所述相符。又證人子○○於本院九十三年七月六日審
    理時，就其究是被甲○○指使去偷車或甲○○僅是購買其竊
    盜之贓車，子○○明確證述「是我偷車後，甲○○再向我買
    的」等語。此外，復有被害人之贓物領據附卷可稽，其此部
    分之犯行洵堪認定。又被告甲○○矢口否認其有將改裝之贓
    車賣給戌○○，辯稱其承認有向子○○及「老芋仔」購買贓
    車後，拆除零件，如有人要來修理機車，就將拆除的零件換
    裝上去，但檢察官起訴其將贓車賣給戌○○是不實的云云。
    經查被告甲○○於檢察官偵查中供稱其贓車之車牌和引擎蓋
    是「阿和」（即戌○○提供的），其則另自他人處得來新車
    組裝後借屍還魂，並稱：「只有一、二部，客人向我買時，
    我加減會賣出去，主要是賣給戌○○，他有在高雄、臺中、
    嘉義、彰化等地買贓車。要看是不是從事贓車買賣的，就是
    看車底板金，本來的車子款式是會變的，改裝的零件數量龐
    大，是沒有發票的，另外，就算他換車殼，裡面的骨架這些
    不可能全部更換。原先戌○○提供給辛○○的舊車牌和舊引
    擎蓋，應該並不只四十幾部，我現在使用的手機是00000000
    00，戌○○的車子大部分都賣給洪振育，大概有一半」等語
    （見檢方92年度偵字第10872號卷第75頁、76頁）核與被告
    戊○○於警詢時所稱：甲○○僱其負責接運贓車至解體工廠
    等語（見檢方92年度偵字第4065號卷第106頁反面）及其所
    稱：「我從九十二年三月二十四日開始替甲○○工作至警方
    查獲為止，我負責騎機車載甲○○接贓車，及跟甲○○將改
    裝好之贓車騎至臺南縣歸仁鄉○○路○段「南誠噴漆行」噴
    漆，及將改裝好之贓車由甲○○騎至臺南縣仁德鄉○○路六
    三六號「翔順機車託運行」託運，我再機車載甲○○回來」
    等語（見檢方92年度偵字第4065號卷第287頁）之情節相符
    。此外，並有附件三所示之物為警查獲扣案可資佐證（其中
    贓車部分，業已發還被害人）。事證明確，被告甲○○之犯
    行應堪認定。
三、訊據被告戌○○矢口否認有為上開犯行。被告戌○○辯稱：
    伊係正當經營機車行，並無竊盜、故買或收受贓車以及恐嚇
    之情事云云。然查：
(1)、證人未○○於本院九十三年七月六日審理時證稱：其從事廢
    鐵工作，在高雄市○○區○○路二一一號開設成漢企業行，
    與被告戌○○有生意往來，機車行如果有人買新車或買中古
    車，將廢車丟掉，其就向戌○○回收，戌○○一年約向其買
    九千多元舊機車之化油器、乾燥性離合器等零件，每件約五
    十元、一百元，最多是一百五十元等語。是依證人未○○之
    證言，戌○○向其購買者一年頂多一百餘件零件，與其所賣
    中古機車之三千餘輛顯然不成比例。
(2)、證人丙○○於本院九十三年七月六日審理時證稱附表編號一
    至編號四十一之機車是伊與辛○○一起合作，由辛○○告訴
    伊房子裡有機車要組裝，伊負責拆解拼裝機車，並由辛○○
    叫伊將改裝後之機車頡寄送到鳳山五甲正捷站，並證稱伊有
    帶警察到台中市○○○路水溝撈起二十六面機車車牌，該二
    十六面機車車牌是辛○○偷來之機車所取下丟棄，上開二十
    六輛機車均為一、二年內之新車，經伊改裝後，一部分伊留
    下來用，一部分寄送到鳳山五甲正捷站等語，已如上述。又
    依據九十二年五月十九日十九時三十五分，被告甲○○以00
    00000000號行動電話與被告戌○○0000000000號行動電話通
    話，戌○○說：「有問到什麼重點嗎」？甲○○說：「他們
    慢慢在調我，那我就說：我向你買七部車，之前我說沒有寫
    契約書，後來我覺得不對，這樣你會不好處理，最後我就轉
    向說，我和各客人買賣均未寫契約書，但是和我老闆有，因
    為我老闆工作比較細心，我就把他轉回來，因為你『良吉』
    也有說寫契約書，就好處理」。甲○○又說：「他們問我說
    筆錄看得懂嗎？我就裝傻說有的看得懂，有的看不懂，他們
    還唸給我聽，我『假鬼假怪』，你聽懂嗎」？又說：「我說
    交保出來我又去做了十三部車子，他說怎麼算，我說有三百
    、六百、一千二，要看整理的情形，我們有了一套說法，他
    們辦不了我們」。依據被告戌○○九十二年六月三日十四時
    十一分以0000000000號行動電話與甲○○0000000000號行動
    電話通話，甲○○告訴戌○○：「我現在要去開庭了，我叫
    我老婆和我去，我去開若有什麼狀況我馬上跟你說」，戌○○告訴甲○○：「看如何要馬上說」。九十二年五月二十日
    二十三時二十一分，被告酉○○○以0000000000號行動電話
    與被告戌○○0000000000號行動電話通話，後因電話未掛斷
    關係，截錄到戌○○與丙○○之對話如下：戌○○說：「我
    跟你說，你到法庭只能到此為止，挖水溝的事，你都不能承
    認，你如果想再見到明天的太陽的話，都不能承認，你知道
    嗎？你說溝仔底的不知是何人丟的，和你都沒有關係，知道
    嗎？丙○○說：「溝仔底撈起來也有半塊的，這句話我出庭
    有跟吳檢說過，我說我在找尋的時候，下大雨，上面也有汽
    車牌流下來」。戌○○說：「這都不能證明什麼，因為在室
    內，我們不能講什麼，我們就可以說了，你說你剛剛做，做
    沒多久，你說契約早前定的，但你沒做，只做一下子，溝仔
    底你絕對不能承認，到法庭你如果沒有翻口供，就倒了。要
    說在刑事組那種情形下被逼刑的，被搜到的七件，是他們硬
    逼你簽的，這些都不能承認，包括「正捷」寄車都不能承認
    ，『正捷』寄車我再來應付，這樣子這些車都沒有證據啦」
    。丙○○說：「『正捷』他有問我，我說寄車的時候，我都
    不認識，我丟下車子後就走了」。戌○○說：「你們經驗少
    啦，你們失敗在於：不管如何，只有在現場才承認，其他寄
    車什麼的我都不承認，這是你們經驗失敗，就算電腦資料給
    我拖出來，我也不給他神經，還弄我不倒，所以你到法庭時
    ，你跟我拿的東西，都不能承認，你到法庭，你若不翻供，
    你沒機會了。你若要去強制工作和判個二、三年，算一算要
    五或六年」。戌○○又對丙○○說：「我跟你說：不管他刑
    事局怎麼問，現在已交保了，第一點你到法庭，你說那交給
    我的牌，都不是我的，溝仔底我都沒有去，承認到此就好，
    你說『正捷』那些寄車整輛的，是我們整理好的舊車，不是
    套好的（指借屍還魂）」，又說：「我想到法庭的時候，你
    都不能承認，你知道嗎？如法庭問你當初為何要承認這些東
    西，你就說是他們找我麻煩硬逼我的，你都沒有這些東西，
    都不是你的，你知道嗎？你不要以為這件事已經沒有救了」
    。以上有監聽錄音、監聽電話一覽表、通訊監查譯文資料表
    附卷可憑。足見被告戌○○與甲○○、辛○○、丙○○等人
    就贓車之處理有上下游之互通回流關係。
(3)、又被告乙○○於警詢時稱：「戌○○於今年（九十二年）四
    、五月份，曾拿引擎機殼及車牌交給我，約有三十組，由我
    本人開車至鳳山市○○路戌○○所經營之煒展車行載回，該
    引擎機殼及車牌是改造贓車使用」，「我從九十一年九至十
    月開始改造贓車交給戌○○，每部機車分大（125CC）代價
    一萬元，中（100CC）九千元，小（50CC）八千元，我交給
    他約有六、七十部，獲利每部約三至四千元，大約獲利二十
    萬元」，「我將改造之贓車以臺南縣新市○○道翔順託運行
    託運至鳳山站給戌○○，我以電話連絡告知交車數量，錢都
    是戌○○親自交給我等語（見檢方92年度偵字第9801號卷第
    62 頁反面），並於偵、審中均坦承在卷。
(4)、證人戴台台捷（內政部警政署刑事警察局偵八隊副組長）於
    本院九十三年七月六日審理時證稱：其等去調查戌○○是因
    「據線報臺中有一竊車集團，銷售到臺南、高雄等地區。我
    們到臺中搜索，查到丙○○及曾煥勇，並查到八部失竊車輛
    及等待改裝機車車牌。該地是一般民宅，我們將二人帶回偵
    訊，丙○○說車輛改裝完後，透過臺中中港路機車託運行，
    寄到鳳山五甲的正捷站。丙○○扣案的手機有辛○○所傳的
    簡訊，丙○○在訊問時很配合且坦承。我們依據他所述，將
    辛○○拘提到案，問完辛○○後，再依據資料到戌○○所開
    設的「煒展機車行」搜索等語。在監聽調查方面，證人戴台
    台捷並證稱「監聽過程很長，我們發現乙○○可能有交車子
    給戌○○，所以又佈線查到乙○○及寅○○。查到他們二人
    後帶回偵訊，他們二人也很配合，坦承將車交給戌○○，並
    在臺南縣市交界嚴水溪永安橋下起出車牌，這與我們監聽到
    乙○○及戌○○有接觸相符等語。並有查獲乙○○及寅○○
    之現場照片、打撈被丟棄之機車號牌照片附卷可稽及丙○○
    之手機簡訊影本五紙附卷可按，復有監聽電話一覽表、通訊
    監查譯文資料表暨戌○○犯罪查扣車輛檢驗一覽表及車輛鑑
    驗資料一冊附卷可資佐證。
(5)、依上所述，足認被告戌○○與甲○○、乙○○、辛○○、丙○○等人就贓車之處理有上下游之互通回流關係。
(6)、又依據上開截錄到戌○○與丙○○之對話：戌○○對丙○○
    說：「我跟你說，你到法庭只能到此為止，挖水溝的事，你
    都不能承認，你如果想再見到明天的太陽的話，都不能承認
    ，你知道嗎？」，上開錄音內容經本院於九十四年五月十七
    日審理時當庭播放，與通訊監查譯文資料表所載上開內容無
    異，證人丙○○雖於本院九十三年七月六日證稱戌○○未對
    伊恐嚇，並稱戌○○有對伊說上開話，但他不是恐嚇的意思
    ，是關心的意思云云。惟查丙○○於九十三年二月二十六日
    在檢察官偵查中卻稱：「我不太認識戌○○，他恐嚇我說我
    會看不到明天的太陽，我是會怕」，檢察官問丙○○：「既
    不認識，戌○○為何會提供舊贓車牌和引擎蓋給你」？丙○○：答「是辛○○和他認識，戌○○是提供給辛○○，辛○○再提供給我」（見檢方92年度偵緝字第1165號卷第58頁）
    。按理橫情，丙○○與戌○○既然不熟，則其突然聽到「你
    如果想再見到明天的太陽的話，都不能承認」之話時，理應
    會害怕，而不應是感覺戌○○在對其關心，是應以丙○○在
    檢察官偵查中所述較為可信，戌○○有對丙○○恐嚇生命之
    安全，應可認定。
(7)、綜上所述，事證明確，被告戌○○之犯行應堪認定。
四、被告戌○○、甲○○有以故買贓物後銷售為生之意，被告乙○○有以竊取機車改裝借屍還魂後銷售為生之意，被告巳○○有與子○○共同竊盜為生之意，被告戊○○有收受贓物為
    生之意，均為常業犯。核被告戌○○係犯刑法第三百五十條
    之常業贓物罪及刑法第三百零五條之恐嚇罪。被告甲○○所
    為，係犯刑法第三百五十條之常業贓物罪。被告戌○○與甲○○就上開常業贓物犯行，有犯意聯絡及行為分擔，均為共
    同正犯。又檢察官認被告戌○○、甲○○係犯刑法第三百二
    十二條之常業竊盜罪，惟查被告戌○○、甲○○並無與自己
    竊盜或與他人共同或共謀竊盜之行為，僅有常業故買贓物之
    行為，已如前述，檢察官就此部分之起訴法條尚有未洽，應
    予變更。核被告乙○○所為，係犯刑法第三百二十二條之常
    業竊盜罪。被告乙○○與不詳姓名之成年竊車手間就上開常
    業竊盜犯行，有犯意聯絡及行為分擔，均為共同正犯。被告
    巳○○所為，係犯刑法第三百二十二條之常業竊盜罪。被告
    巳○○與子○○間就上開常業竊盜犯行，有犯意聯絡及行為
    分擔，均為共同正犯。被告戊○○所為，係犯刑法第三百五
    十條之常業贓物罪。被告戌○○所犯刑法第三百五十條之常
    業贓物罪及刑法第三百零五條之恐嚇罪，犯意各別，行為互
    殊，應分論並罰。審酌被告戌○○、甲○○、乙○○、巳○○、戊○○之品行、智識程度、生活狀況，被告戌○○、甲○○、乙○○為牟取暴利不惜以竊取或收購贓車之方式拆解
    重新組裝借屍還魂，為害中南部廣大之騎機車民眾之財產權
    益，嚴重危害社會秩序，被告戌○○犯後猶飾詞卸責，毫無
    悔意，被告甲○○犯後猶掩飾戌○○之犯行及其犯罪之詳情
    ，被告乙○○犯後於偵查中協助檢、警辦案，惟仍掩飾不詳
    姓名之成年竊車手，並再綜合審酌上開被告犯罪之動機、目
    的、手段、所生之危害等一切情狀，分別量處如主文所示之
    刑，被告戌○○部分並定其應執行刑五年三月；被告戊○○
    部分並諭知易科罰金之折算標準，以示懲儆。又被告巳○○
    前未曾受有期徒刑以上刑之宣告，有臺灣臺南地方法院檢察
    署刑案資料查註紀錄表及臺灣高等法院被告前案紀錄表各一
    份在卷可憑，其經此教訓後，應知所警惕，信無再犯之虞，
    本院因認所宣告之刑以暫不執行為適當，併諭知緩刑四年，
    以勵自新。又被告戌○○以故買贓物為常業，其犯後無絲毫
    悔意，顯無自我改進之能力，有再犯之虞，應有加強矯治之
    必要，爰諭知應於刑之執行前令入勞動場所強制工作三年。
    扣案如附件三所示編號三十一之物，係甲○○所有，扣案如
    附件四所示編號一至編號五及編號八、編號九之物係乙○○
    所有，且均係其等犯罪所用之物，均依法併宣告沒收。扣案
    之萬能鑰匙十四支、Ｔ型扳手一支、手電筒一支分別係巳○○及其共犯子○○所有，且為其等共同竊盜所用之物，依法
    併宣告沒收。至於改裝之贓車，其主要結構體屬被害人所有
    ，自不得宣告沒收。
五、檢察官認被告戌○○另犯組織犯罪條例第三條第一項前段之
    罪（即發起、主持、操縱或指揮犯罪組織者）；認被告甲○○、乙○○、巳○○、戊○○等所為另犯組織犯罪條例第三
    條第一項後段之罪（即參與者）云云。惟按組織犯罪防制條
    例第二條規定，該條例所稱之犯罪組織，係指三人以上，有
    內部管理結構，以犯罪為宗旨或其成員從事犯罪活動，具有
    集團性、常習性及脅迫性或暴力性之組織而言。可知該條例
    所稱之「組織」，自集團性而言，除應要有三人以上外，該
    組織尚須有內部管理結構，主持人與成員間應有層級之分，
    且組織本身亦不應因主持人或其他管理人或成員之更換而有
    所異同；自常習性而言，該組織之存續在時間上具有永久性
    ，且並非為某一特定犯罪，或某特定人士而組成；而自脅迫
    性、暴力性而言，該組織成立之目的係以不正當手段從事某
    種類或不特定種類之犯罪為目的。是若多數共犯結合謀議，
    相約為特定之一個犯罪之實行者，則僅為一共犯結構而已，
    不能逕以犯罪組織論之。且犯罪組織為遂行其犯罪宗旨，乃
    以分工及企業化之方式從事犯罪行為，內部結構階層化，並
    有嚴密之控制關係，犯罪組織之成員既屬常習性並具隱密性
    ，犯罪類型多樣化（大法官會議釋字第五二八號解釋意旨參
    照）。查被告戌○○係透過各種管道蒐集報廢之舊機車及該
    機車之行車執照後，將報廢之舊機車運往高雄市小港地區之
    解體廠解體，將舊機車之引擎蓋及車牌拆下後，分別運交與
    辛○○、甲○○、乙○○，再由辛○○、甲○○、乙○○等
    人，依戌○○所提供舊機車類型，自行想辦法取得（竊取或
    故買贓車）同一類型或類似類型使用不久之新機車，經改裝
    （將該竊得之新機車，拆下引擎蓋及車牌，另將戌○○所提
    供之舊車牌及引擎蓋換裝於該等新機車上）噴漆後，將之售
    回戌○○，而巳○○係與子○○共同竊取機車後，由子○○
    將竊取之機車賣給甲○○；戊○○則係由甲○○僱用將借屍
    還魂後之機車噴漆成新車者，已如前述，以及戌○○所僱用
    之店員洪清民間僅是僱傭關係，另戌○○將機車銷售給洪振
    育或林明芳，均只是其等間之買賣關係，其等之間係各自為
    政，僅有上下手之回流關係（被告戌○○各別與辛○○、甲○○、乙○○之間）及旁支關係（被告甲○○與巳○○、子
    ○○、戊○○之間；被告乙○○與寅○○間），或銷售關係
    ，並無內部管理結構，彼此之間並無指揮服從關係，亦無共
    立犯罪宗旨，不具集團性、脅迫性或暴力性，灼然至明，自
    不得分別以組織犯罪條例第三條第一項之前段或後段相繩，
    此部分依公訴意旨認與被告戌○○、甲○○、乙○○、巳○○、戊○○等上開常業贓物罪、常業竊盜罪間有想像競合犯
    之裁判上一罪關係，爰均不另為無罪之諭知。
貳、被告癸○○、酉○○○、申○○無罪部分：
一、公訴意旨略以：戌○○係設於高雄縣鳳山市○○○路一百四
    十四號「煒展機車行」之負責人，酉○○○、申○○及張瓊
    雲則分別係其妻、子及媳婦，其等家庭成員為貪圖非法暴利
    ，竟與甲○○、子○○、巳○○、戊○○、乙○○、寅○○
    、辛○○、曾煥勇、丙○○、洪振育、林明芳（綽號阿豐）
    、洪清民等人，共同組成竊盜及贓物之犯罪組織，並共同基
    於意圖為自己不法所有常業犯意，由戌○○透過各種管道蒐
    集報廢之舊機車及該機車之行車執照後，將之運往高雄市小
    港地區之解體廠解體，將舊機車之引擎蓋及車牌拆下後，運
    交與甲○○、乙○○、辛○○等人，再由甲○○、乙○○、
    辛○○等人親自或委由同基犯意之子○○、巳○○等人，依
    戌○○所提供舊機車類型，竊取同一類型或類似類型使用不
    久之新機車，竊得後即以賤價販賣與甲○○、乙○○、辛○○等三人，甲○○、乙○○、辛○○等三人，則親自或另委
    由丙○○、曾煥勇、寅○○等人，將該竊得之新機車，拆下
    引擎蓋及車牌，另將戌○○所提供之舊車牌及引擎蓋換裝於
    該等新機車上，再分別委由知情之戊○○（甲○○部分）或
    其他不知情之員工，將機車噴漆後，將之售回予戌○○，戌
    ○○則明知該等機車係以前述方式「借屍還魂」之贓車，仍
    以低價故買後，另將機車交予其所僱請知情之員工洪清民販
    售，或以低價售予洪振育、林明芳等所經營之機車行販售牟
    利，因認被告酉○○○、申○○、癸○○等所為係犯同法組
    織犯罪條例第三條第一項第三條第一項後段之參與犯罪組織
    罪嫌及刑法第三百二十二條之常業竊盜罪嫌，其等所犯前述
    組織犯罪條例及常業竊盜，係一行為觸犯數罪名，請從一重
    處斷。並認被告酉○○○、申○○、癸○○與戌○○、甲○○、巳○○、另案被告辛○○及前述不詳姓名之成年竊車者
    間，有犯意聯絡及行為分擔，請論以共同正犯云云，並舉洪
    振育、林明芳、洪清民於警詢及檢察官偵查中之供述為證。
二、按犯罪事實應依證據認定之，無證據不得認定犯罪事實，刑
    事訴訟法第一百五十四條第二項定有明文。又認定不利於被
    告之事實，須依積極證據，茍積極證據不足為不利於被告事
    實之認定時，即應為有利於被告之認定，更不必有何有利之
    證據，最高法院三十年上字第八一六號著有判例可資參照。
    次按不能證明被告犯罪者，應諭知無罪之判決，刑事訴訟法
    第三百零一條第一項定有明文。
三、查被告戌○○、甲○○、乙○○、巳○○與另案被告辛○○
    及前述不詳姓名之成年竊車者之犯行已如上開犯罪事實欄所
    載，且訊據被告癸○○、酉○○○、申○○均堅決否認有與
    任何人共組或參與竊盜及贓物之犯罪祖織，亦未為竊盜之行
    為，被告癸○○並辯稱：「我在家中照顧三個小孩，有空才
    幫忙我公公整理車籍資料，期間我也未與小偷聯絡，怎會說
    我竊盜」等語；被告酉○○○並辯稱：「我只在家中照顧孫
    子」等語；被告申○○並辯稱：「我從事外勞仲介工作，我
    父親不在時我才在工作之餘幫忙」等語。經查被告癸○○係
    戌○○之媳婦，其在「煒展機車行」負責輸入車輛資料，由
    其公公戌○○寫便條紙要其將車輛相關資料輸入電腦，每天
    大約輸入十輛機車資料，戌○○在時，機車由戌○○點收，
    戌○○不在時，由其點收，至於賣車通常由戌○○處理，業
    據癸○○於檢察官偵查時供述明確（見檢方92年度偵字第
    5129號卷第9頁）。又被告酉○○○於檢察官偵查中供稱「
    我只是幫忙看店，有人上門時則找他（戌○○）」、「車子
    運來是由戌○○在賣」，並稱戌○○不會開車，因此偶而其
    會載車子給客人等語（見檢方92年度偵字第5129號卷第10頁
    反面、第36頁）。查被告酉○○○、申○○、癸○○分別係
    戌○○之妻、子及媳婦，戌○○開設「煒展機車行」，且與
    酉○○○、申○○、癸○○共同居住，酉○○○、申○○、
    癸○○就「煒展機車行」部分簡單事項幫忙，乃是人情之常
    ，自不可以此即推測其等有公訴人所稱之犯行。又洪振育於
    警詢時雖稱其向戌○○所購買之中古機車年份及車型完全不
    合，就是台語俗稱之「替仔車」，即指經改裝過之贓車（見
    檢方92年度偵字第12533號卷第45頁、第46頁）等語，然其
    僅稱是向戌○○購買贓車，絲毫與被告酉○○○、申○○、
    癸○○無涉（見檢方92年度偵字第12533號卷第44頁至第48
    頁），此外，亦無林明芳、洪清民對被告酉○○○、申○○
    、癸○○有為上開犯行之指述。又依被告戌○○、甲○○、
    乙○○、巳○○、寅○○與另案被告辛○○、子○○、丙○○、曾煥勇於警詢、及偵、審中所供述或證述之情節，並無
    被告酉○○○、申○○、癸○○涉案之情節。另公訴人又謂
    被告酉○○○於九十二年四月二十五日偵查中供稱：案發後
    伊很後悔，伊會罵伊先生以後不要再做了等語，因而認被告
    酉○○○對戌○○之犯行知情並參與犯最云云。經查此一部
    分業據被告酉○○○於本院審理時否認有為上開之供述，經
    調取檢方92年度偵字第5129號卷第九十二年四月二十五日偵
    查筆錄之錄音帶經本院於九十三年六月二十四日當庭播放上
    開偵查筆錄之錄音帶，結果發現並無上開該段供述之錄音，
    有本院筆錄附卷可稽，顯然不能證明被告酉○○○於九十二
    年四月二十五日有於偵查中供稱：案發後伊很後悔，伊會罵
    伊先生以後不要再做了等語，自不得以之資為對其不利之證
    據。此外，復查無其他積極證據足以證明被告癸○○、酉○○○、申○○有為公訴人所訴之犯行，爰依首揭刑事訴訟法
    第三百零一條第一項之規定，諭知其等無罪之判決。
參、被告寅○○最後一次庭未到案，俟其到案後另行審結。
據上論斷，應依刑事訴訟法第二百七十三條之一第一項、第二百
九十九條第一項前段、第三百條、第三百零一條第一項，刑法第
二十八條、第三百零五條、第三百二十二條、第三百五十條、第
五十一條第五款、第七十四條第一項第一款、第四十一條第一項
前段、第三十八條第一項第二款，罰金罰鍰提高標準條例第一條
前段、第二條，竊盜犯贓物犯保安處分條例第三條第一項第二款
、第五條前段，判決如主文。
本案經檢察官簡光昌到庭執行職務
中　　華　　民　　國　　94　　年　　8　　月　　30　　日
　　　    　　　刑事第六庭審判長法　官　林勝利
                                法　官  鍾邦久
                                法　官  洪榮家
以上正本證明與原本無異。
如不服本判決，應於判決送達後10日內，向本院提出上訴狀。（
應附繕本）
　　　　　　　　　　　　　　　　書記官　陳怡吟
中　　華　　民　　國　　94　　年　　8　　月　　30　　日
附錄法條：
刑法第305條
以加害生命、身體、自由、名譽、財產之事，恐嚇他人致生危害
於安全者，處二年以下有期徒刑、拘役或三百元以下罰金。
刑法第322條
以犯竊盜罪為常業者，處一年以上七年以下有期徒刑。
刑法第350條
(常業贓物罪)
以犯前條之罪為常業者，處六月以上五年以下有期徒刑，得併科
三千元以下罰金。
